臺灣板橋地方法院刑事判決　　　　　　　 96年度易字第234號
公　訴　人　臺灣板橋地方法院檢察署檢察官
被　　　告　甲○○
上列被告因違反電子遊戲場業管理條例案件，經檢察官提起公訴
（九十五年度偵字第二三○二九號），本院判決如下：
    主  文
甲○○違反未依電子遊戲場業管理條例規定辦理營利事業登記，
不得經營電子遊戲場業之規定，處有期徒刑月，如易科罰金，
以新臺幣壹仟元折算壹日。扣案之電腦螢幕捌台、電腦空殼主機
捌台、鍵盤捌只、小丑列車電玩遊戲ＩＣ板捌塊均沒收。
    事  實
一、甲○○為位於臺北縣三峽鎮○○路○段二○三號一樓「超級
    星際網路」之實際負責人，並以「長富電腦資訊社」作為掩
    護，明知經營電子遊戲場業，需依電子遊戲場業管理條例相
    關規定辦理營利事業登記，竟未向主管機關申請許可，自民
    國九十五年七月某日間起，在上開店內，將小丑列車限制級
    娛樂類遊戲機台ＩＣ板插於電腦中，偽裝成一般電腦並插電
    營業，供不特定人把玩而經營電子遊戲場業。嗣於九十五年
    九月二十八日十七時五十分許在上址查獲扣得電腦螢幕八台
    、電腦主機八台（內無硬碟）、鍵盤八只、小丑列車電玩遊
    戲ＩＣ板八塊。
二、案經臺北縣政府警察局三峽分局報請臺灣板橋地方法院檢察
    署檢察官偵查起訴。
    理  由
一、證據能力：按被告以外之人於審判外之言詞或書面陳述，除
    法律有規定者外，不得作為證據，刑事訴訟法第一百五十九
    條第一項定有明文，此即學理上所稱「傳聞證據排除法則」
    。又被告以外之人於偵查中向檢察官所為之陳述，除顯有不
    可信之情況者外，得為證據；被告以外之人於審判外之陳述
    ，雖不符同法第一百五十九條之一至第一百五十九條之四之
    規定，而經當事人於審判程序同意作為證據，法院審酌該言
    詞陳述或書面陳述作成時之情況，認為適當者，亦得為證據
    ，此則同法第一百五十九條之一第二項、第一百五十九條之
    五第一項規定甚明。而鑒於採用傳聞證據排除法則之重要理
    由之一，係因傳聞證據未經當事人之反詰問予以覈實，若當
    事人願放棄對原供述人之反對詰問時，原則上即可承認該傳
    聞證據之證據能力，而揆諸我國刑事訴訟法第一百五十九條
    之五之立法理由，除參照前述傳聞證據排除法則之基本法理
    外，亦參考日本刑事訴訟法第三百二十六條之立法例，查日
    本刑事審判實務之運作，有關檢察官及被告均同意作為證據
    之傳聞書面材料或陳述，可直接援引該國刑事訴訟法第三百
    二十六條作為傳聞例外之法律依據，僅在檢察官與被告不同
    意之情況下，乃須根據其他傳聞例外規定俾以斟酌該等書面
    材料或陳述是否具有證據能力，在當事人間無爭執之案件中
    ，傳聞證據基本上均可依據前引規定提出於法院使用。據此
    ，我國刑事訴訟法第一百五十九條之五之適用應可作同上之
    解釋，下列呂永富、吳孟哲於偵查中所為之陳述及臺北縣政
    府警察局行政課臨檢紀錄表，固為被告以外之人在審判外之
    言詞、書面陳述，屬傳聞證據，惟公訴人、被告就前開審判
    外之陳述，同意作為證據，而本院認為上開證據並無違法取
    證及證明力明顯過低之瑕疵，以上述傳聞證據作為證據均為
    適當，故依諸上開規定及說明，有證據能力。
二、訊據被告甲○○固不否認為上開「超級星際網路」之現場負
    責人，對於警方於上開店內查獲之電腦空殼內裝有小丑列車
    電玩遊戲ＩＣ板等事實不爭執，惟辯稱伊不是負責人，負責
    人是呂永富，伊只是領薪水的，不知道電腦主機內裡面為何
    有小丑列車電玩遊戲ＩＣ板云云。然查：
    (一)址設臺北縣三峽鎮○○路○段二○三號一樓係以「長富電
      腦資訊社」辦理登記，而「超級星際網路」並未辦理任何
      營利事業登記，而「長富電腦資訊社」營業項目包括資訊
      軟體零售業、資訊軟體服務業、電子資訊供應服務業、租
      賃業、資訊休閒業、食品什貨、飲料販售業、菸酒零售業
      等，並未包括電子遊戲場業之經營，此有營利事業登記證
      影本一紙可稽，足見上開「超級星際網路」未依相關規定
      辦理電子遊戲場業之營利事業登記。又警方至上址臨檢之
      際，經表明身分後，由現場負責人即被告陪同警方檢視店
      內，發現部分螢幕已遭關閉，經觸碰電腦螢幕後保持溫熱
      ，且螢幕畫面殘存小丑列車限制級娛樂類電子遊戲機畫面
      ，另目視部分機台未安裝硬碟，而有電子遊戲機ＩＣ板，
      共計八台等情，有臺北縣政府警察局行政課臨檢紀錄表一
      份可稽。證人即臺北縣政府建設局稽查員吳孟哲於偵查中
      證稱：當時接獲線報，說在該網咖內作電腦切換電子遊戲
      機遊戲，此種方式亦違反電子遊戲管理條例，當天進去發
      現客人蘇定秀，坐在角落電腦前，電腦當時沒有開，但是
      螢幕是熱的，顯示電腦已經切換，面向店門口之八台電腦
      是冷的，而背對面門口之八台電腦是熱的，螢幕之暫存影
      像為小丑列車畫面，所以就檢查這八台電腦主機，結果非
      常輕，只有ＩＣ板，沒有硬碟，後來經過被告同意，將背
      對門口八台電腦重新接上電源，顯示小丑列車畫面等語。
      復有搜索扣押筆錄、現場圖、現場照片及扣案電腦螢幕八
      台、電腦空殼主機八台、鍵盤八只、小丑列車電玩遊戲Ｉ
      Ｃ板八塊可憑。該址所擺設以電腦內裝設電子遊戲ＩＣ板
      ，有限制級娛樂小丑列車遊戲內容，業如前述，按電子遊
      戲場業管理條例所稱電子遊戲機，指利用電、電子、電腦
      、機械或其他類似方式操縱，以產生或顯示聲光影像、圖
      案、動作之遊樂機具，或利用上述方式操縱鋼珠或鋼片發
      射之遊樂機具。其分類如下：益智類、鋼珠類、娛樂類，
      電子遊戲場管理條例第四條第一項前段、第二項定有明文
      。參諸前開說明，擺設之電腦遊戲內容既為經濟部所評鑑
      通過之限制級娛樂類之電子遊戲機相符，自亦屬電子遊戲
      場業管理條例所稱之電子遊戲機。
    (二)被告辯稱其僅是現場負責人，不是實際負責人，不知道電
      腦內裝小丑列車電玩遊戲ＩＣ板而經營電子遊戲場業云云
      。惟查，被告身為現場負責人，負責向客人解說玩法及付
      費方式，倘若客人有任何疑問，必須由被告解答，對於上
      址所擺設以電腦內裝設電子遊戲ＩＣ板，有限制級娛樂小
      丑列車遊戲內容應知之甚詳。又「長富電腦資訊社」之登
      記負責人呂永富對於僱用員工姓名為何、商號資本多少、
      員工薪資多少均不甚明瞭，對於電腦主機內為何裝有小丑
      列車電玩遊戲ＩＣ板亦不清楚，是否為實際負責人容有疑
      問；復根據被告供稱，每次薪水都是由不同的人拿過來，
      而每日營業收入放入櫃檯保險箱內，營業報表也是直接放
      入保險箱內，呂永富很少來店裡云云。然以被告供述之經
      營模式，名義負責人呂永富不時常到店裡，亦未每日到店
      內收取營業收入，薪水亦由他人發放，營業報表未與被告
      等人對帳，顯然對於店內經營情形漠不關心，放任由被告
      自行處理，足見被告為實際經營者；又以警方至現場臨檢
      之時，被告立即關閉部分電腦螢幕及電源，以規避警方查
      緝等情，應認被告應為該址之實際負責人。被告前開辯稱
      之詞不足採信。
三、核被告甲○○所為，係違反電子遊戲場業管理條例第十五條
    之規定，應依同條例第二十二條之規定論處。復按，刑事法
    若干犯罪行為態樣，本質上原具有反覆、延續實行之特徵，
    立法時既予特別歸類，定為犯罪構成要件之行為要素，則行
    為人基於概括之犯意，在密切接近之一定時、地持續實行之
    複次行為，倘依社會通念，於客觀上認為符合一個反覆、延
    續性之行為觀念者，於刑法評價上，即應僅成立一罪。學理
    上所稱「集合犯」之職業性、營業性或收集性等具有重複特
    質之犯罪均屬之，例如經營、從事業務、收集、販賣、製造
    、散布等行為概念者是（最高法院九十五年度臺上字第一０
    七九號判決參照）。故本件被告經營電子遊戲場業之營業行
    為，應成立「集合犯」，為包括一罪，應論以一罪。爰審酌
    被告之犯罪動機、目的、手段，未辦理營利事業登記將影響
    主管機關之商業行政控管，及擺放電子遊戲機臺數量、營業
    期間，暨被告否認犯行等一切情狀，量處如主文所示之刑，
    並諭知易科罰金之折算標準，以資懲儆。扣案之電腦螢幕八
    台、電腦空殼主機八台、鍵盤八只、小丑列車電玩遊戲ＩＣ
    板八塊，係被告非法經營電子遊戲場業所用，且均屬其所有
    ，自應依刑法第三十八條第一項第二款規定併予宣告沒收。
據上論斷，依刑事訴訟法第二百九十九條第一項前段，電子遊戲
場業管理條例第十五條、第二十二條，刑法第十一條前段、第四
十一條第一項前段、第三十八條第一項第二款，判決處刑如主文
。
本案經檢察官黃佳權到庭執行職務。
中　　華　　民　　國　　96　　年　　6 　　月　　21　　日
                  刑事第九庭審判長法　官  潘翠雪
                                  法  官  王士珮
                                  法  官  絲鈺雲
以上正本證明與原本無異
如不服本判決應於送達後10日內向本院提出上訴狀
                                  書記官  蔡美如
中　　華　　民　　國　　96　　年　　6 　　月　　22　　日
附錄本案論罪科刑法條全文：
電子遊戲場業管理條例第十五條
未依本條例規定辦理營利事業登記者，不得經營電子遊戲場業。
電子遊戲場業管理條例第二十二條
違反第十五條規定者，處行為人一年以下有期徒刑、拘役或科或
併科新台幣五十萬元以上二百五十萬元以下罰金。
